# 关于基金并表的问题

提问人：lilylei 时间：2017-01-05 16:55:58
A公司承建了一个PPP项目，其设立了一个项目公司，项目公司股权设置为基金出资70%,政府平台公司出资20%，A公司出资10%。该基金为契约型基金，其中80%为优先级，对外公众筹集，20%为劣后级，由A公司购买20%的劣后级基金份额。基金中A公司未向公众优先份额提供回购、保底承诺等增信措施.在此种情况下，A公司认购了全部劣后级基金份额，承担了基金的较大风险。但作为契约型基金，其风险承担额度也是以A公司购买20%的基金份额为限，购买80%基金份额的公众虽购买的优先级，如基金真的出现本息不能收回的时候，其一样要承担损失风险。因此，就风险而言，由于优先级份额较大，其损失风险更大。由于该契约型基金成立之初，就确定其投资方向为该项目公司，除该项目公司外，无其他投资。因此，对A公司来说，也无法控制该基金的活动，因此，个人认为该基金不应纳入A公司的合并范围，不知道这种理解是否正确？

回答人：chenyiwei
不能这样理解。该基金是受A公司控制的，应纳入A公司的合并报表范围。 1 、该基金的投资方向是事先确定的，是为A公司从事该PPP项目提供融资的特殊目的主体。A公司通过与政府之间的PPP协议主导其相关活动和影响其可变回报。 2 、因为有优先／劣后的区别，因此其收益不确定性的风险基本集中于劣后级份额，其回报的可变性远大于优先级份额。（当依据可变回报的量级和可变性得出的结论矛盾时，可变性优先）